臺灣高等法院民事裁定
110年度抗字第216號
抗  告  人  林久雄  

上列抗告人因與相對人陳信昌間請求返還不當得等事件，對於中
華民國110年1月22日臺灣桃園地方法院109年度訴更一字第12號
裁定提起抗告，本院裁定如下：
    主  文
原裁定關於核定訴訟標的價額部分廢棄。
本件訴訟標的金額核定為新臺幣壹佰玖拾伍萬捌仟肆佰捌拾肆元
。
抗告費用由抗告人負擔。
    理  由
一、按訴訟標的之價額，由法院核定；核定訴訟標的之價額，以
    起訴時之交易價額為準，無交易價額者，以原告就訴訟標的
    所有之利益為準，民事訴訟法第77條之1第1項、第2項定有
    明文。故法院於核定訴訟標的價額時，應以原告起訴請求法
    院裁判之聲明範圍為準；如原告就起訴聲明已為一部撤回、
    變更、擴張或減縮，法院為訴訟標的價額核定時，應以核定
    時尚繫屬於法院之原告請求判決範圍為準，據以計算訴訟標
    的之價額徵收裁判費用（最高法院97年度台抗字第613號裁
    定參照）。次按民事訴訟法第77條之1第4項關於訴訟標的價
    額之核定應作同一解釋，亦包括訴訟標的金額之核定（本院
    暨所屬法院94年法律座談會民事類提案第28號審查意見參照
    ）。
二、查抗告人於起訴狀主張伊與相對人於民國102年12月25日簽
    立契約書，約定伊將偉群交通股份有限公司(下稱偉群公司)
    讓渡予相對人，並同意自103年起偉群公司之統一發票由相
    對人使用，一切稅捐均由相對人負擔；嗣伊於105年5月13日
    辦理偉群公司負責人變更登記為相對人時，始知相對人自10
    3年起年共積欠稅金新臺幣(下同)195萬8484元未繳納，且因
    伊及伊家人名下尚有偉群公司之股份2400萬元，致伊無法辦
    理身心障礙生活補助，請求命相對人將稅金繳清，及撤銷或
    廢止伊與家人所持偉群公司股份等語(見原審卷第4-6頁），
    原裁定核定本件訴訟標的價額為2595萬8484元（195萬8484
    元＋2400萬元＝2595萬8484元），命抗告人繳納第一審裁判費
    24萬448元。抗告人提起抗告，主張撤銷或廢止偉群公司股
    份2400萬元部分裁判費用龐大，非伊所能負擔，故減縮聲明
    僅請求相對人繳清稅金195萬8484元等語（見本院卷第5頁）
    ，則本件訴訟標的金額，應依抗告人減縮後之聲明核定為19
    5萬8484元。原裁定未及審酌，容有未洽。抗告意旨指摘原
    裁定此部分不當，聲明廢棄，為有理由，爰由本院將此部分
    廢棄，並核定本件訴訟標的金額如主文第2項所示。又抗告
    人提起抗告後，始為減縮聲明之請求，爰依民事訴訟法第82
    條規定，命其負擔抗告費用。至原裁定關於核定訴訟標的價
    額部分既經廢棄，則原裁定據此命補繳裁判費部分即失所依
    據，待本件核定訴訟標的金額確定後，另為適法處理，併此
    敘明。
三、據上論結，本件抗告為有理由，爰裁定如主文。
中　　華　　民　　國　　110 　年　　2 　　月　　25　　日
                  民事第十三庭
                      審判長法  官  邱景芬 
　　　　　　　　　　　　    法  官  邱蓮華 
　　　　　　　　　　　　    法  官  林純如 
正本係照原本作成。
本裁定除以適用法規顯有錯誤為理由外，不得再抗告。如提起再
抗告，應於收受送達後10日內委任律師為代理人向本院提出再抗
告狀。並繳納再抗告費新臺幣１千元。
中　　華　　民　　國　　110 　年　　2 　　月　　25　　日
　　　　　　　　　　　　　  書記官  王靜怡